【裁判字號】    96,訴,319
【裁判日期】    970513
【裁判案由】    毒品危害防制條例
【裁判全文】
臺灣臺東地方法院刑事判決               96年度訴字第319號
公  訴  人  臺灣臺東地方法院檢察署檢察官
被      告  甲○○
                    (現另案於臺灣高雄看守所羈押中)
上列被告因施用毒品案件，經檢察官提起公訴 (96年度毒偵字第
413號)，被告於本院準備程序進行中就被訴事實為有罪之陳述，
經本院合議庭裁定由受命法官獨任進行簡式審判程序，判決如下
：
    主  文
甲○○施用第一級毒品，累犯，處有期徒刑捌月；又施用第二級
毒品，累犯，處有期徒刑肆月，扣案之甲基安非他命肆包（總毛
重貳點貳肆柒貳公克，驗餘總淨重貳點貳壹玖陸公克）沒收銷燬
之，玻璃球吸食器壹個、塑膠吸管壹支均沒收。應執行有期徒刑
拾月，扣案之甲基安非他命肆包（總毛重貳點貳肆柒貳公克，驗
餘總淨重貳點貳壹玖陸公克）沒收銷燬之，玻璃球吸食器壹個、
塑膠吸管壹支均沒收。
    犯罪事實及理由
一、犯罪事實：
(一)甲○○前於民國91年間因施用毒品案件，經本院以91年度毒
    聲字第143號裁定送觀察、勒戒後，認有繼續施用毒品傾向
    ，經臺灣臺東地方法院檢察署檢察官聲請送強制戒治並提起
    公訴，強制戒治部分，於92年5月5日停止戒治付保護管束，
    於92年8月22日保護管束期滿視為執行完畢，所涉刑案部分
    ，經本院以92年度簡字第28號判處有期徒刑6月，於93年1月
    29日易科罰金執行完畢；又於94年間因違反槍砲彈藥刀械管
    制條例案件，經本院以94年度簡字第72號判處有期徒刑3月
    確定，於95年1月17日易科罰金執行完畢。
(二)甲○○仍不知悔改，無法戒除毒癮，明知海洛因及甲基安非
    他命業經公告列為毒品危害防制條例第2條之第一、二級毒
    品，不得非法持有、施用，於上開強制戒治執行完畢後5年
    內，分別基於施用第一級毒品海洛因、第二級毒品甲基安非
    他命之犯意，96年9月15日中午12時30分許，在其位於臺東
    縣臺東市○○路○段214巷10弄13號內，以將海洛因摻入香煙
    內吸食之方式，施用第一級毒品海洛因1次；又於同日下午1
    時許，在同上住處旁，其向友人宋勳貿借用之車牌號碼WR-4
    616號自小客車內，以將甲基安非他命置於玻璃吸食器內，
    點火燒烤吸食氣體方式，施用第二級毒品甲基安非他命1次
    。嗣於同日下午1時30分許，為警持本院核發之搜索票在上
    開車牌號碼WR-4616號自小客車上扣得其所有供施用甲基安
    非他命所用之玻璃球吸食器1個、塑膠吸管1支及毒品甲基安
    非他命4小包 (總毛重2.2472公克，驗餘總淨重2.2196公克)
    。同日經其同意採集其尿液送驗，檢驗結果呈現嗎啡 (海洛
    因進入人體水解後之反應)及甲基安非他命陽性反應，始查
    悉上情。
(三)案經臺東縣警察局臺東分局報請臺灣臺東地方法院檢察署檢
    察官偵查起訴。
二、理由：
(一)據以論罪之證據名稱：
    1.被告甲○○於警詢、偵查及本院訊問時之自白。
    2.證人宋勳貿、夏慶於警詢時之證詞。
    3.臺東縣警察局96年度偵辦毒品案件尿液採集代碼一覽表、
      慈濟大學濫用藥物檢驗中心檢驗總表各1份。
    4.搜索現場照片12張。
    5.扣案之甲基安非他命4小包 (總毛重2.2472公克，驗餘總
      淨重2.2196公克)、玻璃吸食器1個、塑膠吸管1支。
    6.臺灣臺東地方法院檢察署刑案資料查註紀錄表、臺灣高等
      法院被告前案紀錄表各1份。
    7.綜上各節相互佐證，被告自白核與事實相符，應堪採信，
      本件事證明確，被告犯行堪以認定，應依法論科。
(二)論罪與量刑：
    1.按海洛因為毒品危害防制條例第2條第2項第1款所明定之
      第一級毒品，甲基安非他命為毒品危害防制條例第2條第2
      項第2款所明定之第二級毒品。核被告甲○○所為，係犯
      毒品危害防制條例第10條第1項之施用第一級毒品罪，及
      同條第2項之施用第二級毒品罪。被告為供已施用而於施
      用前持有第一級毒品、第二級毒品之低度行為，為其施用
      之高度行為所吸收，均不另論罪。
    2.被告所犯施用第一級毒品罪與施用第二級毒品罪2罪間，
      犯意各別，行為互殊，應予分論併罰。
    3.被告有如犯罪事實欄所載論罪科刑執行情形，有卷附臺灣
      高等法院被告前案紀錄表1份可按，其受有期徒刑執行完
      畢後5年以內再故意犯本案法定刑為有期徒刑之罪，為累
      犯，均應依刑法第47條第1項規定加重其刑。
    4.爰審酌被告前經強制戒治之機會，猶因施用海洛因、甲基
      安非他命再犯本罪，顯未衷心悛悔，漠視法令之禁制，恣
      意濫用藥品，惟兼衡酌其施用海洛因、甲基安非他命所生
      危害實以自戕健康為主，於他人尚無明顯重大危害，及犯
      後終能供認無隱，態度尚佳等一切情狀，分別量處主文所
      示之刑，並定其應執行之刑。
    5.扣案之甲基安非他命4小包(總毛重2.2472公克，驗餘總淨
      重2.2196公克)，屬毒品危害防制條例第2條第2項第2款之
      第二級毒品，且因外袋包裝與其內之甲基安非他命粉末難
      以完全析離，俱視為一體，不問屬於犯人與否，應依毒品
      危害防制條例第18條第1項前段之規定，宣告沒收銷燬之
      。而鑑驗耗損之甲基安非他命，既已滅失，爰不另行諭知
      沒收銷燬。玻璃吸食器1個、塑膠吸管1支，均係被告所有
      供施用施用第二級毒品甲基安非他命所用之物，業經被告
      供承在卷，應依刑法第38條第1項第2款之規定宣告沒收。
      至於扣案磅秤1個，雖為被告所有之物，惟無積極證據足
      資證明與被告所為上揭施用毒品犯行間具有何關聯性，爰
      不另諭知沒收，附此敘明。
三、應適用之法條：
    依刑事訴訟法第273條之1第1項、第299條第1項前段、第310
    條之2、第454條，毒品危害防制條例第10條第1項、第2項、
    第18條第1項前段，刑法第11條、第47條第1項、第38條第1
    項第2款、第51條第5款，判決如主文。
本案經檢察官乙○○到庭執行職務。
中    華    民    國    97    年    5     月    13    日
                  刑事第一庭    法  官  簡芳潔
以上正本證明與原本無異。
如不服本判決應於收受本判決後10日內向本院提出上訴書狀；上
訴書狀應敘述具體理由。未敘述上訴理由者，應於上訴期間屆滿
後20日內向本院補提理由書狀（均須按他造當事人之人數附繕本
）。「切勿逕送上級法院」。
                                書記官  林慧芬
中    華    民    國    97    年    5     月    13    日
附錄論罪科刑法條全文：
毒品危害防制條例第10條
施用第一級毒品者，處6月以上5年以下有期徒刑。
施用第二級毒品者，處3年以下有期徒刑。


司法院資訊處製作；財團法人民間司法改革基金會備份。
